臺灣宜蘭地方法院民事裁定　　　　　　　 100年度監字第74號
聲　請　人　羅自典
上列聲請人聲請許可監護人行為事件，本院裁定如下：
    主  文
聲請駁回。
程序費用新臺幣壹仟元由聲請人負擔。
    理  由
一、聲請意旨略以：聲請人羅自典為受監護宣告人羅之子，羅
    因罹患失智症等病症而經本院以九十九年度監宣字第七三
    號裁定宣告為受監護宣告之人，並選定聲請人羅自典擔任監
    護人確定。今為受監護宣告人羅之利益，聲請准予許可聲
    請人即監護人羅自典處分受監護宣告之人羅所有之冬山鄉
    ○○段八四一地號之土地及福山段六七七建號之建物等語。
二、按監護人對於受監護人之財產，非為受監護人之利益，不得
    使用、代為或同意處分。監護人為下列行為，非經法院許可
    ，不生效力：(一)代理受監護人購置或處分不動產。(二)代理受
    監護人，就供其居住之建築物或其基地出租、供他人使用或
    終止租賃。又監護人於開具完成受監護人之財產清冊並陳報
    法院前，監護人對於受監護人之財產，僅得為管理上必要之
    行為。另監護人不得受讓受監護人之財產。民法第一千一百
    零一條第一項、第二項、第一千零九十九條之一、第一千一
    百零二條分別定有明文。且上開規定於成年人之監護亦準用
    之，同法第一千一百十三條亦已明定。
三、聲請人主張各情，雖據提出戶籍謄本、土地登記第一類謄本
    、建物第一類謄本及不動產買賣契約書等件在卷為憑，然依
    民法第一千一百十三條準用同法第一千零九十九條、第一千
    零九十九條之一規定，監護開始時，監護人對於受監護人之
    財產，應會同開具財產清冊之人，於二個月內開具財產清冊
    ，並陳報法院，且於財產清冊開具完成並陳報法院前，監護
    人對於受監護人之財產，僅得為管理上必要之行為。是查，
    聲請人羅自典及本院以九十九年度監宣字第七三號指定會同
    開具財產清冊之人周秀菱，迄今均未向本院陳報受監護宣告
    之人羅之財產清冊，經本院調取九十九年度監宣字第七三
    號監護宣告事件卷宗核閱屬實，顯見聲請人及會同開具財產
    清冊之人尚未完成開具受監護宣告之人羅之財產清冊並陳
    報本院之法定程序，揆諸前開法條規定，聲請人羅自典對受
    監護宣告之人羅之財產，依法僅得為管理上必要之行為，
    尚不得處分，本院自難准予許可。本件聲請於法尚有未合，
    為無理由，應予駁回。
四、依非訟事件法第二十一條第一項前段、第二十四條第一項，
    裁定如主文。
中    華    民    國   100    年    9     月    6     日
                  臺灣宜蘭地方法院家事法庭
                      法  官  陳嘉年
以上正本與原本無異。
如不服本裁定，應於裁定送達後10日內向本院提出抗告狀（應附
繕本）。
中    華    民    國   100    年    9     月    6     日
                      書記官  吳慧芳